【裁判字號】    95,訴,1558
【裁判日期】    950612
【裁判案由】    搶奪等
【裁判全文】
臺灣板橋地方法院刑事判決              95年度訴字第1558號
公  訴  人  臺灣板橋地方法院檢察署檢察官
被      告  己○○
                    〔另案在臺灣臺北監獄臺北分監執行〕
            戊○○
上列被告等因搶奪等案件，經檢察官提起公訴〔９５年度偵字第
１２０１１號〕。本院合議庭評決由受命法官獨任進行簡式審判
程序，茲判決如下：
    主  文
己○○共同連續意圖為自己不法之所有，而搶奪他人之動產，累
犯，處有期徒刑壹年柒月；又竊盜，累犯，處有期徒刑肆月，扣
案機車鑰匙壹支，沒收；應執行有期徒刑壹年玖月，扣案機車鑰
匙壹支，沒收。
戊○○共同連續意圖為自己不法之所有，而搶奪他人之動產，累
犯，處有期徒刑捌月。
    事  實
壹、己○○於〔一〕民國〔下同〕８９年間，因施用毒品案〔臺
    灣桃園地方法院檢察署８９年度毒偵字第４３８號〕，經臺
    灣桃園地方法院判處有期徒刑伍月，如易科罰金，以參佰元
    折算壹日確定，嗣於９１年６月２９日執行完畢〔二〕９０
    年間，因竊盜案〔臺灣桃園地方法院檢察署９０年度偵字第
    ９０５０號〕，經臺灣桃園地方法院判處有期徒刑參月，如
    易科罰金，以參佰元折算壹日確定。〔三〕９０年間，因施
    用第壹、貳級毒品案〔臺灣桃園地方法院檢察署９０年度毒
    偵字第２１７５號〕，經臺灣桃園地方法院依序判處有期徒
    刑玖月、有期徒刑陸月確定。〔四〕上列〔二〕、〔三〕所
    處徒刑，經定應執行刑為有期徒刑壹年肆月確定，嗣於９２
    年１２月３１日執行完畢。〔五〕９３年間，因搶奪、竊盜
    、恐嚇等案〔臺灣桃園地方法院檢察署９３年度偵字第１６
    ４７１號〕，經臺灣桃園地方法院依序判處有期徒刑壹年陸
    月、有期徒刑柒月、有期徒刑肆月，並定應執行刑為有期徒
    刑貳年參月確定。〔五〕９４年間，因施用第壹、貳級毒品
    案〔臺灣板橋地方法院檢察署９４年度毒偵字第４０３５號
    〕，經本院依序判處有期徒刑壹年貳月、有期徒刑伍月，並
    定應執行刑為有期徒刑壹年陸月確定，現在監執行中〔指揮
    書執畢日期為９６年１１月２１日〕。
貳、戊○○於９３年間，因違反洗錢防制法案〔臺灣板橋地方法
    院檢察署９３年度核退偵字第６２２號〕，經本院判處有期
    徒刑參月，如易科罰金，以參佰元折算壹日確定，嗣於９４
    年５月２４日執行完畢。
參、己○○〔一〕基於意圖為自己不法之所有之概括犯意，先後
    於附表壹編號一、四所示時地，騎乘機車，搶奪甲○○、丁○○所有如附表壹編號一、四「犯罪方法及所得財物」欄所
    示物品得手。〔二〕延續上列概括犯意，並由具搶奪概括犯
    意聯絡之戊○○騎乘機車，搭載己○○，先後於附表壹編號
    二、三所示時地，騎乘機車，搶奪乙○○○、庚○○○所有
    如附表壹編號二、三「犯罪方法及所得財物」欄所示物品得
    手。〔三〕另基於為自己不法之所有之竊盜犯意，於附表壹
    編號五所示時、地，以己有機車鑰匙壹支，竊取丙○○所有
    牌照號碼ＢＥＥ－１２１號機車壹部得手。〔四〕延續上列
    搶奪之概括犯意，於附表壹編號六所示時、地，著手搶奪辛○○之手提包，辛○○抗拒、呼救，而未得逞。劉走諒發覺
    報警，於９５年５月６日晚上８時５分許，在臺北縣新莊市
    ○○路７２之１號前，經警查獲，並起獲附表壹編號五所示
    機車壹部〔業經發交丙○○認領保管〕、己○○所有供其為
    上列竊盜行為所用之機車鑰匙壹支。
肆、案經乙○○○、黃吳秀珠、甲○○、丁○○、丙○○訴由臺
    北縣政府警察局新莊分局報告臺灣板橋地方法院檢察署檢察
    官偵查起訴。
    理  由
壹、上揭事實，業據被告自白不諱〔參見本院準備程序筆錄、簡
    式審判筆錄〕。其中：〔一〕附表壹編號一部份，與被害人
    甲○○指述被害情節〔參見９５年度偵字第１２０１１號卷
    第４７頁至第４９頁〕，互核相符。〔二〕附表壹編號二部
    份，與被害人乙○○○指述被害情節〔參見９５年度偵字第
    １２０１１號卷第３９頁至第４１頁〕，互核相符。〔三〕
    附表壹編號三部份，與被害人庚○○○指述被害情節〔參見
    ９５年度偵字第１２０１１號卷第４２頁至第４６頁〕，互
    核相符。〔四〕附表壹編號四部份，與被害人丁○○指述被
    害情節〔參見９５年度偵字第１２０１１號卷第５０頁至第
    ５１頁〕，互核相符。〔五〕附表壹編號五部份，與被害人
    丙○○指述被害情節〔參見９５年度偵字第１２０１１號卷
    第５２頁至第５３頁〕，互核相符，復有贓物認領保管單〔
    附同上卷第６５頁〕足佐。〔六〕附表壹編號六部份，與被
    害人辛○○指述被害情節〔參見９５年度偵字第１２０１１
    號卷第５４頁至第５５頁〕，目擊證人劉走諒證述情節〔參
    見同上卷第５７頁、第５８頁〕，互核相符，復有贓物認領
    保管單〔附同上卷第６４頁〕足佐。凡此情節，堪認被告自
    白情節，與事實相符，足為認定上揭事實之依據；本件事證
    明確，被告之上揭犯行，堪予認定。
貳、核〔壹〕被告己○○所為，你係犯刑法第３２５條第１項之
    搶奪罪、第３２０條第１項之竊盜罪；其先後多次搶奪、搶
    奪未遂犯行，時間緊接，基本犯罪構成要件相同，顯係基於
    概括之犯意反覆為之，依連續犯之規定，論以壹罪，並加重
    其刑；所犯搶奪、竊盜貳罪，犯意各別，構成要件互殊，應
    分論併罰。〔貳〕被告戊○○所為，你係犯刑法第３２５條
    第１項之搶奪罪；其先後多次搶奪、搶奪未遂犯行，時間緊
    接，基本犯罪構成要件相同，顯係基於概括之犯意反覆為之
    ，依連續犯之規定，論以壹罪，並加重其刑。〔參〕被告己○○、戊○○就附表壹編號二、三所示搶奪犯行，有犯意聯
    絡與行為分擔，為共同正犯。〔肆〕被告己○○前犯事實欄
    壹之〔一〕、〔二〕、〔三〕所示之罪，經法院判處徒刑確
    定，先後於９１年６月２９日、９２年１２月３１日執行完
    畢。被告戊○○前犯事實欄貳所示之罪，經法院判處徒刑確
    定，嗣於９４年５月２４日執行完畢，此有臺灣高等法院前
    案紀錄表附本院卷足參，依累犯之規定，就己○○、戊○○
    所犯搶奪罪，遞加重其刑，己○○所犯竊盜罪，加重其刑。
    爰審酌被告犯罪之動機、目的、手段、所生危害，暨犯罪後
    態度等一切情狀，量處如主文所示之刑，併就己○○所處之
    刑，定其應執刑之刑。扣案機車鑰匙壹支，係被告己○○所
    有供其犯本件竊盜犯行所用之物，並依法諭知沒收。
據上論斷，應依刑事訴訟法第２７３條之１第１項、第２９９條
第１項前段，刑法第２８條、第５６條、第３２５條第１項、第
３２０條第１項、第４７條、第５１條第５款、第３８條第１項
第２款，罰金罰鍰提高標準條例第１條前段，判決如主文。
本案經檢察官蔡元仕到庭執行職務。
中    華    民    國    95    年    6     月    12    日
                  刑事第一庭    法  官  陳福來
以上正本證明與原本無異。
如不服本判決應於送達後10日內向本院提出上訴狀。
                                書記官  林兆嘉
中    華    民    國    95    年    6     月    13    日
附錄本案論罪科刑法條全文：
刑法第320條：
意圖為自己或第三人不法之所有，而竊取他人之動產者，為竊盜
罪，處五年以下有期徒刑、拘役或五百元以下罰金。
意圖為自己或第三人不法之利益，而竊佔他人之不動產者，依前
項之規定處斷。
前二項之未遂犯罰之。
刑法第325條：
意圖為自己或第三人不法之所有，而搶奪他人之動產者，處六月
以上五年以下有期徒刑。
因而致人於死者，處無期徒刑或七年以上有期徒刑，致重傷者，
處三年以上十年以下有期徒刑。
第一項之未遂犯罰之。
附表壹：
┌──┬─────┬─────┬───┬─────────┬────┬────┐
│編號│犯罪時間  │犯罪地點  │行為人│犯罪方法及所得財物│被害人  │備    註│
├──┼─────┼─────┼───┼─────────┼────┼────┤
│一  │９５年４月│臺北縣新莊│己○○│己○○騎乘機車，趁│甲○○  │        │
│    │２０日中午│市○○街４│      │甲○○步行於該處，│        │        │
│    │１時５８分│０巷３號前│      │由己○○自後方搶奪│        │        │
│    │許        │          │      │乙○○○白色手提包│        │        │
│    │          │          │      │壹只得手〔內有現金│        │        │
│    │          │          │      │陸萬捌仟元、國民身│        │        │
│    │          │          │      │分證壹張、駕照、行│        │        │
│    │          │          │      │照、健保卡、日盛銀│        │        │
│    │          │          │      │行信用卡、富邦銀行│        │        │
│    │          │          │      │信用卡、聯邦銀行信│        │        │
│    │          │          │      │用卡、花旗銀行信用│        │        │
│    │          │          │      │卡、臺北中小企銀信│        │        │
│    │          │          │      │用卡各壹張、行動電│        │        │
│    │          │          │      │話手機壹支〕。    │        │        │
├──┼─────┼─────┼───┼─────────┼────┼────┤
│二  │９５年４月│臺北縣新莊│己○○│戊○○騎乘機車，搭│乙○○○│        │
│    │３０日中午│市○○路、│戊○○│載己○○，趁李呂玉│        │        │
│    │１時３５分│中誠街口  │      │英步行於該處，由陳│        │        │
│    │許        │          │      │央傑自後方搶奪李呂│        │        │
│    │          │          │      │玉英白色手提包壹只│        │        │
│    │          │          │      │得手〔內有國民身分│        │        │
│    │          │          │      │證壹張、健保卡張、│        │        │
│    │          │          │      │Ｇ－ＰＬＵＳ手機壹│        │        │
│    │          │          │      │支、眼鏡壹付〕。  │        │        │
├──┼─────┼─────┼───┼─────────┼────┼────┤
│三  │９５年４月│臺北縣新莊│己○○│戊○○騎乘機車，搭│庚○○○│        │
│    │３０日中午│市○○路２│戊○○│載己○○，趁黃吳秀│        │        │
│    │１時４０分│段與中港路│      │妹步行於該處，由陳│        │        │
│    │許        │口        │      │央傑自後方搶奪黃吳│        │        │
│    │          │          │      │秀妹白色手提包壹只│        │        │
│    │          │          │      │得手〔內有民身分證│        │        │
│    │          │          │      │壹張、健保卡壹張、│        │        │
│    │          │          │      │金融卡肆張、信用卡│        │        │
│    │          │          │      │貳張、行動電話手機│        │        │
│    │          │          │      │壹支、現金新台幣捌│        │        │
│    │          │          │      │仟陸佰元、支票壹張│        │        │
│    │          │          │      │、翡翠項鍊壹條、手│        │        │
│    │          │          │      │鐲〔綠幽靈〕壹個、│        │        │
│    │          │          │      │戒指貳個、耳環貳對│        │        │
│    │          │          │      │、眼鏡壹付〕。    │        │        │
├──┼─────┼─────┼───┼─────────┼────┼────┤
│四  │９５年５月│臺北縣新莊│己○○│己○○騎乘機車，趁│丁○○  │        │
│    │１日晚上１│市○○路５│      │丁○○步行於該處，│        │        │
│    │０時１８分│０２巷口  │      │由己○○自後方搶奪│        │        │
│    │許        │          │      │李丁○○白色手提包│        │        │
│    │          │          │      │壹只得手〔內有現金│        │        │
│    │          │          │      │新台幣壹萬元、國民│        │        │
│    │          │          │      │身分證壹張、駕駛執│        │        │
│    │          │          │      │照壹張、健保卡壹張│        │        │
│    │          │          │      │、安泰限行信用卡壹│        │        │
│    │          │          │      │張、手機貳支〕。  │        │        │
├──┼─────┼─────┼───┼─────────┼────┼────┤
│五  │９５年５月│臺北縣新莊│己○○│己○○執己有鑰匙壹│丙○○  │起訴書附│
│    │６日晚上７│市○○路光│      │支，竊取丙○○所有│        │表誤載為│
│    │時許      │華小旁    │      │牌照號碼ＢＥＥ－１│        │沈宏『惀│
│    │          │          │      │２１號機車壹部，得│        │』。    │
│    │          │          │      │手。              │        │機車業經│
│    │          │          │      │                  │        │承辦員警│
│    │          │          │      │                  │        │發交沈宏│
│    │          │          │      │                  │        │倫認領保│
│    │          │          │      │                  │        │管。    │
├──┼─────┼─────┼───┼─────────┼────┼────┤
│六  │９５年５月│臺北縣新莊│己○○│己○○騎乘牌照號碼│辛○○  │        │
│    │６日晚上７│市○○路５│      │ＢＥＥ－１２１號機│        │        │
│    │時３９分許│６號前    │      │車，趁辛○○步行於│        │        │
│    │          │          │      │該處，著手自後方搶│        │        │
│    │          │          │      │奪辛○○所有之手提│        │        │
│    │          │          │      │包，因辛○○抵抗而│        │        │
│    │          │          │      │未遂。            │        │        │
└──┴─────┴─────┴───┴─────────┴────┴────┘


司法院資訊處製作；財團法人民間司法改革基金會備份。
